# Bot 施工收入的问题一

提问人：wufaxian 时间：2019-05-07 06:49:16
很多以 bot 为主业的公司采用香港准则编制的会计报表。都会出现当年确认的施工收入与当年施工成本完全一致的情况（数据来自报表附注）。由此引出以下问题
-------既然当年用等量 “收入” 与施工成本进行 “对销”。造成施工收入毛利为零的结果。那何不直接像新建厂房，购置机器设备一样。直接将这笔“开支” 资本化不久可以了。何必一定要在利润表上做一遍 A+B=0 的数学题？这样还是当年的毛利率失真。导致报表使用者需要手动重调报表。

回答人：chenyiwei
因为该公司是向合同授予方提供基础设施建造服务的首要义务人，根据收入准则中对于区分主要责任人/代理人的规定，主要责任人应按总额法确认收入和成本，即使其金额相同。